臺灣高雄地方法院刑事判決　　　　　　　96年度易字第1585號
公　訴　人　臺灣臺中地方法院檢察署檢察官
被　　　告　甲○○
上列被告因贓物案件，經檢察官向台灣台中地方法院提起公訴（
95年度偵字第11443 號），經該院判決管轄錯誤，移轉本院審理
，本院判決如下：
    主  文
甲○○故買贓物，累犯，處有期徒刑月，如易科罰金，以銀元
佰元即新台幣玖佰元折算壹日。
    事  實
一、甲○○曾於民國90年間因詐欺案件，經法院判處有期徒刑5
    月，如易科罰金，以300 元折算1 日確定，並於91年5 月23
    日易科罰金執行完畢，另於90年間某日，在高雄縣楠梓地區
    ，向年籍、姓名不詳綽號「旺仔」之成年男子，以新台幣7
    萬元之價格購買未掛車牌，引擎號碼G16A-P0082N ，原車牌
    號碼為WO-7559 之車身（原登記所有人為潘進興，牌照因逾
    檢已註銷）後，再於不詳時、地購買不詳號碼之車牌懸掛使
    用，嗣於94年間提供林健興使用，而於95年3 、4 月間，遭
    警取締沒收車牌，林健興乃將車輛返還甲○○。甲○○復為
    使用上開車輛之便，明知年籍、姓名不詳，綽號「小黑」之
    成年男子，在報紙分類廣告所刊登販賣之7935-PA 號車牌2
    面，係來路不明之贓物（為乙○○於95年4 月17日11時25分
    許，在高雄縣警察局仁武分局仁美派出所所報案失竊），竟
    仍於95年4 月中旬某日，在高雄縣鳳山市○○○路近88號快
    速道路之消防局旁，以新台幣2 千元之價格買受之，再將上
    開車牌懸掛在前揭買得之車身上。嗣因其於95年4 月間，經
    由年籍、姓名不詳綽號「阿堯」之成年男子，駛至高雄縣鳥
    松鄉○○路之某處，而交付該車給林健興，而林健興明知該
    自小客車所懸掛之車牌7935-PA 號車牌2 面，係來路不明之
    贓物，仍收受而使用之（此部分業經台灣台中地方法院審理
    在案），並於95年5 月17日20時10分許，駕車行經臺中縣潭
    子鄉○○路○ 段僑忠國小前，為警當場查獲，並扣得上開
    7935-PA 號車牌2 面。
二、案經臺中縣政府警察局豐原分局移送台灣台中地方法院檢察
    署檢察官偵查起訴，經台灣台中地方法院判決管轄錯誤，移
    轉本院審理。
    理  由
一、上開犯罪事實業據被告甲○○於本院審理中坦承不諱，核與
    證人即另案被告林健興及證人即被害人乙○○於警訊中證述
    明確，並有贓物認領保管單1 紙在卷可佐，罪證明確，被告
    犯行堪以認定。
二、按被告行為後，刑法相關規定業經修正，並自95年7 月1日
    施行，而同於95年7 月1 日修正施行之刑法第2 條規定，乃
    係關於新舊法比較適用之準據法，其本身無關行為可罰性要
    件之變更，故於95年7 月1 日前揭法律修正施行後，如有涉
    及比較新舊法之問題，即應逕依修正後刑法第2 條第1 項規
    定，為「從舊從輕」之比較（參見最高法院95年度第8 次刑
    事庭會議決議意旨）。茲分述如下：（一）刑法分則編各罪
    所定罰金之貨幣單位原為銀元，且依修正前刑法第33條第5
    款規定，罰金刑為1 銀元以上，而有關罰金倍數之調整及銀
    元與新台幣之折算標準，則定有「罰金罰鍰提高標準條例」
    及「現行法規所定貨幣單位折算新台幣條例」，除罰金以1
    銀元折算3 元新台幣外，並將72年6 月26日以前修正之刑法
    部分條文罰金數額提高2 至10倍，其後修正者則不再提高倍
    數；嗣修正後刑法第33條第5 款則將罰金刑提高為新台幣1
    千元以上，並以百元計算之，且因刑法第33條第5 款所定罰
    金貨幣單位既已改為新台幣，刑法分則編各罪所定罰金之貨
    幣單位亦應配合修正為新台幣，且考量刑法修正施行後，不
    再適用「現行法規所定貨幣單位折算新台幣條例」，為使刑
    法分則編各罪所定罰金之最高數額與刑法修正前趨於一致，
    爰增訂刑法施行法第1 條之1 規定，將刑法分則編各罪所定
    罰金之貨幣單位均改為新台幣，並將72年6 月26日以前修正
    之刑法部分條文罰金數額提高為30倍，其後修正者則提高為
    3 倍。是以刑法分則編各罪所定罰金刑之最高數額，於上開
    規定修正後仍屬一致，並無不同；但其罰金刑之最低數額，
    修正前1 銀元以上之規定，經配合廢止前罰金罰鍰提高標準
    條例第2 條規定，就其原定數額提高為10倍，再經折算，即
    為新台幣30元，因修正後已提高為新台幣1 千元以上，修正
    後之規定並未較為有利。（二）修正後刑法第41條第1 項前
    段關於得易科罰金之折算標準，由「得以1 元以上3 元以下
    折算1 日」（按：此規定配合現已刪除之修正前罰金罰鍰提
    高標準條例第2 條規定，就其原定數額提高為100 倍折算1
    日，則最高應以銀元300 元折算1 日，經折算為新台幣後，
    應以新台幣900 元折算1 日），提高為「以新台幣1 千元、
    2 千元或3 千元折算1 日」，並刪除「因身體、教育、職業
    、家庭之關係或其他正當事由，執行顯有困難」之條件。是
    以修正前關於易科罰金之折算標準金額較低，修正後之規定
    並未較為有利。（三）修正後刑法第47條關於累犯之規定，
    則以出於故意再犯有期徒刑以上之罪者為限，是以修正後刑
    法之累犯規定，對於被告並未較為有利。（四）準此而論，
    前揭刑法施行法第1 條之1 之增訂及刑法第33條第5 款之修
    正，乃係刑法分則編各罪所定罰金刑之刑罰法律效果之變更
    ，前揭刑法第41條第1 項易科罰金折算標準、刑法第47條關
    於累犯之規定之修正，均屬科刑規範事項之變更，自應依刑
    法第2 條第1 項規定，綜合罪刑全部結果，整體為新舊法之
    「從舊從輕」比較，經綜合比較新舊法結果，修正後刑法之
    罰金刑最低度及易科罰金折算標準等規定，對被告論罪科刑
    之影響較累犯規定為鉅，且對於被告並非有利，是應適用修
    正前刑法之規定，至累犯部分，則依一體適用之原則，亦適
    用修正前刑法之規定。
三、核被告所為，係犯刑法第349 條第2 項之故買贓物罪。又被
    告前受上開有期徒刑執行完畢，有臺灣高等法院被告前案紀
    錄表1 份在卷可按，其於執行完畢後，5 年以內再犯本件有
    期徒刑以上之罪，為累犯，應依修正前刑法第47條第之規定
    加重其刑。審酌被告故買他人竊取之贓物，又轉交他人使用
    ，變相增生竊盜犯行，惟考量被告犯後坦承犯行，態度良好
    ，又該車牌贓物已交由失主領回，其犯罪行為所生實害已有
    降低等一切情狀，量處如主文所示之刑，並依修正前刑法第
    41條第1 項之規定，定其易科罰金之折算標準。
四、又本件被告所犯係死刑、無期徒刑、最輕本刑為3 年以上有
    期徒刑以外之罪，其於準備程序中就被訴事實為有罪之陳述
    ，經法官告知簡式審判程序之旨，並聽取公訴人、被告之意
    見後，本院認為適宜由受命法官獨任進行簡式審判程序，附
    予敘明。
據上論斷，應依刑事訴訟法第273 條之1 第1 項、第299 條第1
項前段，刑法第2 條第1 項前段、修正前第349 條第2 項、第47
條、第41條第1 項前段，罰金罰鍰提高標準條例第1 條前段、廢
止前罰金罰鍰提高標準條例第2 條，判決如主文。
中　　華　　民　　國　　96　　年　　5 　　月　　23　　日
                  刑事第七庭    法　官  林俊寬
以上證明與原本無異。
如不服本判決，應於判決送達後10日內，向本院提出上訴狀。
中　　華　　民　　國　　96　　年　　5 　　月　　23　　日
                                書記官  林香如
附錄法條：
刑法第349條第2項：
搬運、寄藏、故買贓物或為牙保者，處5 年以下有期徒刑、拘役
或科或併科1 千元以下罰金。
